【裁判字號】    89,易,1891
【裁判日期】    891116
【裁判案由】    侵占
【裁判全文】
臺灣板橋地方法院刑事判決                        八十九年度易字第一八九一號
    公  訴  人  臺灣板橋地方法院檢察署檢察官
    被      告  丙○○
右列被告因侵占案件，經檢察官提起公訴（八十九年度偵字第五九一七號），本院判
決如左：
    主  文
丙○○意圖為自己不法之所有，而侵占對於業務上所持有之物，處有期徒刑陸月。
    事  實
一、丙○○曾因煙滅證據案件，於民國八十八年八月十六日，經本院以八十八年度易
    字第二五九五號判處有期徒刑二月，緩刑三年，於八十八年九月十七日確定。自
    八十九年一月十日起至八十九年一月二十四日止，受僱設於臺北縣中和市○○路
    ○段四一號聲光電器有限公司（下稱聲光公司），擔任業務員，負責送貨及收取
    貨款之業務，為從事業務之人，詎其於緩刑期內復不知悔改，利用職務上收取貨
    款之機會，於八十九年一月二十四日十七時五十分許，在臺北縣中和市○○街三
    九之十五號四樓，向聲光公司之客戶乙○○收取貨款新台幣（下同）一萬三千元
    後，未即時交回聲光公司入帳，竟意圖為自己不法之所有，以易持有為所有之意
    ，在上址將前開業務所持有之款項一萬三千元全數侵占入己，並將該貨款用於把
    玩電動玩具上而花用殆盡。
二、案經聲光公司代表人甲○○訴由臺北縣警察局中和分局移送臺灣板橋地方法院檢
    察署檢察官偵查起訴。
    理  由
一、右揭犯罪事實，業據被告丙○○於警訊及本院審理中坦承不諱（詳偵查卷第五頁
    至第六頁、本院八十九年十一月二日審判筆錄），核與告訴代表人甲○○於警訊
    中指訴被告如何侵占之情節相符（詳偵查卷第三頁、第四頁），並經證人即聲光
    公司店長丁○○於偵訊及本院調查中證稱：老闆委託被告於八十九年一月二十四
    日，前往臺北縣中和市○○街，向客戶乙○○收取貨款一萬三千元，但被告收款
    後即逃匿，期間均未與公司聯絡等語（詳偵查卷第十八頁反面、本院八十九年六
    月十九日訊問筆錄）及證人乙○○於本院調查中證述：八十九年一月二十四號被
    告有跟伊收取一萬三千元之現金，一萬三千元是伊向聲光公司買錄放影機的錢等
    語綦詳（詳本院八十九年六月十九日訊問筆錄），從而，本件事證明確，被告犯
    行洵堪認定，應依法論科。
二、核被告將其業務上收取持有屬聲光公司所有之貨款，侵佔入己，核其所為，係犯
    刑法第三百三十六條第二項之業務侵占罪。爰審酌被告曾因煙滅證據案件，於八
    十八年八月十六日，經本院以八十八年度易字第二五九五號判處有期徒刑二月，
    緩刑三年，於八十八年九月十七日確定，此有臺灣高等法院檢察署刑案資料紀錄
    簡覆表乙紙在卷可稽，其於緩刑期內復不知悔改又犯本案，惟犯後坦承犯行，侵
    占次數僅一次而侵占款項僅一萬三千元，併被告犯罪動機、目的、手段、智識程
    度等一切情狀，量處如主文所示之刑，以示懲儆。
三、公訴意旨另認：被告於八十九年一月二十四日，騎乘聲光公司所配發之車號ＤＬ
    Ｊ－四六一號機車前往臺北縣中和市○○街向客戶乙○○收取貨款後，即不知去
    向，因認被告亦侵占聲光公司所配發之上開機車云云。惟此部分為被告所否認，
    並辯稱：伊僅將上開機車放在捷運站外面，因伊將貨款拿走，不敢回公司，故亦
    不敢將機車還給公司，但伊並沒有打算要自己用等語。經核證人丁○○於本院調
    查中陳稱：在收款之隔天，機車就在南勢角的捷運站找回來，是被告丟在那裡，
    才找到的等語（詳本院八十九年六月十九日訊問筆錄），衡諸常情，倘被告意圖
    為自己不法之所有，何以其不將右揭機車置於自己實力支配之下，反隨意棄置於
    他處，堪認被告所辯，應堪採信，被告就此部分應無不法所有之意圖甚明，此外
    復查無其他積極證據足資證明被告確有意侵占該機車，故此部分犯行應屬不能證
    明。惟公訴意旨認此部分與被告論罪科刑之事實具有實質上一罪關係，本院爰不
    另為無罪之諭知，合此敘明。
據上論斷，應依刑事訴訟法第二百九十九條第一項前段，刑法第三百三十六條第二項
，罰金罰鍰提高標準條例第一條前段，判決如主文。
本案經檢察官高俊申到庭執行職務。
中    華    民    國      八十九      年      十一      月      十六    日
                                      臺灣板橋地方法院刑事第四庭
                                          法  官  游  秀  雯
右正本證明與原本無異。
如不服本判決，應於判決送達後十日內，向本院提出上訴狀。
                                          書記官  吳  尚  文
中    華    民    國      八十九      年      十一      月      二十    日
附錄本案論罪科刑法條全文：
刑法第三百三十六條
對於公務上或因公益所持有之物，犯前條第一項之罪者，處一年以上七年以下有期徒
刑，得併科五千元以下罰金。
對於業務上所持有之物，犯前條第一項之罪者，處六月以上五年以下有期徒刑，得併
科三千元以下罰金。
前二項之未遂犯罰之。


司法院資訊處製作；財團法人民間司法改革基金會備份。
